【裁判字號】    95,裁,129
【裁判日期】    950123
【裁判案由】    巷道爭議
【裁判全文】
最  高  行  政  法  院  裁  定
                                     95年度裁字第00129號
再 審 原告  乙○○○
即 聲請 人                  .
再 審 被告  屏東縣政府
即 相對 人                  .
代  表  人  甲○○
上列當事人間因巷道爭議事件，再審原告對於中華民國90年9月
28日本院90年度判字第1736號判決及94年8月25日本院94年度裁
字第1651號裁定，提起再審之訴及聲請再審。本院裁定如下：
    主  文
再審之訴及再審之聲請均駁回。
再審訴訟費用由再審原告負擔。
    理  由
一、按「再審之訴應於30日之不變期間內提起。前項期間自判決
    確定時起算。但再審之理由知悉在後者，自知悉時起算。」
    「再審之訴自判決確定時起已逾5年者，不得提起。」為行
    政訴訟法第276條第1項、第2項及第4項所明定。次按對於本
    院裁定聲請再審，依行政訴訟法第283條準用同法第277條第
    1項第4款之規定，必須表明再審理由及關於再審理由並遵守
    不變期間之證據。
二、本件再審原告因巷道爭議事件，不服本院90年度判字第1736
    號判決（下稱原判決），提起再審之訴，經本院以94年度裁
    字第1651號裁定（下稱原裁定，再審狀誤載為94年度裁字第
    1657 號裁定）以再審之訴因逾期不合法予以駁回，再審原
    告仍不服，復提起本件行政訴訟就原判決及原裁定聲明不服
    。經查再審原告係於民國（下同）90年10月9日收受原判決
    ，此有郵務送達證書附於該案卷可稽。再審原告提起再審之
    訴之期間，應自90年10月10日起算，扣除在途期間8日，迄
    至90年11月16日（星期五）即已屆滿，再審原告遲至94年9
    月28日始提起本件再審之訴，亦有本院加蓋於訴狀上收文戳
    記所載日期可據，顯已逾越上開法定不變期間，其再審之訴
    顯非合法，自應予駁回。
三、就原裁定聲請再審部分，按原裁定以「再審原告係於90年10
    月9日收受原判決，此有郵務送達證書附於該案卷可稽。再
    審原告提起再審之訴之期間，應自90年10月10日起算，扣除
    在途期間8日，迄至90年11月16日（星期五）即已屆滿，再
    審原告遲至93年1月12日始提起本件再審之訴，亦有本院加
    蓋於訴狀上收文戳記所載日期可據，顯已逾越上開法定不變
    期間。且再審原告並未依行政訴訟法第277條第1項第4款規
    定，於訴狀內表明關於遵守不變期間之證據，此項法定程式
    之欠缺且不屬由審判長限定期間，命其補正之事由，應逕認
    本件再審之訴因逾期不合法而予駁回。」為由，駁回聲請人
    之再審之訴在案。聲請人雖主張其於90年10月9日，收受原
    判決後，即刻於90年10月29日提出再審，經本院91年度裁字
    第1355號裁定駁回，聲請人於收受該裁定書後，立即於92年
    1月2日聲請再審，經本院92年度裁字第1737號第二次裁定駁
    回，聲請人又於93年1月10日提出再審，再經本院94年度裁
    字第1651號第三次裁定（即原裁定）駁回，其提起再審之訴
    並未逾期云云。查聲請人於收受原判決後雖已合法提起再審
    ，惟該次再審已經本院以91年度裁字第1355號裁定處理完竣
    ，聲請人亦依序聲請再審，先後經本院以92年度裁字第1737
    號裁定及原裁定處理完竣，茲聲請人係復就原判決提起再審
    ，自無所稱無逾期之情事，原裁定以再審之訴因逾期不合法
    予以駁回，於法並無不合，聲請人猶執詞謂其未逾再審期間
    ，指摘原裁定違法，求予廢棄，難認有理由，應予駁回。
四、依行政訴訟法第283條、第278條第1項第2項、第104條、民
    事訴訟法第95條、第78條，裁定如主文。
中    華    民    國    95    年    1     月    23    日
                  第六庭審判長法  官  張  登  科
                              法  官  簡  朝  振
                              法  官  葉  百  修
                              法  官  高  秀  真
                              法  官  藍  獻  林
以  上  正  本  證  明  與  原  本  無  異
中    華    民    國    95    年    1     月    23    日
                              書記官  劉  文  靜


司法院資訊處製作；財團法人民間司法改革基金會備份。
